ko: 철물 > 울타리/방벽 > 울타리 패널: 장식 패널; 말뚝; 가림용 패널; 보안용 패널
da: Isenkram > Hegn og barrierer > Hegnsplader: Dekorative paneler; Stave; Privatlivspaneler; Sikkerhedspaneler
de: Heimwerkerbedarf > Hauseinzäunung > Zaunfelder: Dekorative Paneele; Latten; Abgrenzungs-Paneele; Sicherheits-Paneele
sk-SK: Náradie > Oplotenie a zábrany > Plotové panely: Dekoratívne panely; Tyčkový plot; Deliace panely; Ochranné panely
ru: Оборудование и технические изделия > Заборы и ограждения > Панели для заборов: Декоративные панели; Панели из штакетника; Панели для глухого забора; Панели для защитных ограждений
ja: DIY用品 > フェンス・門 > フェンスパネル: 装飾パネル; ピケット; プライバシーパネル; セキュリティパネル
es: Bricolaje > Vallas de jardín > Paneles de vallas: Paneles decorativos; Piquetes; Paneles de privacidad; Paneles de seguridad
pt-BR: Ferragens > Cercas e barreiras > Painéis de grades: Painéis decorativos; Painéis de estacas; Painéis de privacidade; Painéis de segurança
pt-PT: Equipamento > Cercas e barreiras > Painéis de cercas: Painéis Decorativos; Estacas; Painéis de privacidade; Painéis de segurança
vi: Phần cứng > Hàng rào & Thanh chắn > Thanh hàng rào: Vách trang trí; Cọc; Hàng rào riêng tư; Hàng rào bảo mật
hr-HR: Željezarija > Ograde i pregrade > Ogradni paneli: Ukrasni paneli; Stupovi za ogradu; Paneli za zaštitu od pogleda; Sigurnosni paneli
ro-RO: Feronerie > Garduri și bariere > Panouri pentru garduri: Panouri decorative; Țăruși; Panouri pentru intimitate; Panouri de siguranță
sv: Metallprodukter > Staket och avspärrningar > Staketpaneler: Dekorativa paneler; Staketpinnar; Sekretesspaneler; Säkerhetspaneler
lt-LT: Techninė įranga > Tvoros ir užtvarai > Tvoros skydai: Dekoratyviniai skydai; Tvoros lentelės; Privatumo skydai; Saugos skydai
bg-BG: Железария > Огради и бариери > Оградни панели: Декоративни панели; Колове; Панели за поверителност; Охранителни панели
sl-SI: Gradbena oprema > Ograje in pregrade > Ograjni paneli: Okrasni paneli; Količki; Paneli za zaščito pred pogledi; Varnostni paneli
tr: Hırdavat > Çit ve Bariyerler > Çit Panelleri: Dekoratif Paneller; Gözcüler; Gizlilik Panelleri; Güvenlik Panelleri
it: Articoli di ferramenta > Barriere e recinzioni > Pannelli per recinzioni: Pannelli decorativi; Picchetti; Pannelli per privacy; Pannelli di sicurezza
cs: Kutilství a řemeslo > Ploty a zábrany > Plotové díly: Dekorativní panely; Plaňky; Panely pro neprůhledné ploty; Panely pro bezpečnostní oplocení
nl: Bouwmaterialen > Hekken en afscheidingen > Hekpanelen: Decoratieve panelen; Piketten; Privacypanelen; Beveiligingspanelen
en: Hardware > Fencing & Barriers > Fence Panels: Decorative Panels; Pickets; Privacy Panels; Security Panels
th: ฮาร์ดแวร์ > รั้วและที่กั้น > แผ่นสำหรับรั้ว: แผ่นสำหรับตกแต่ง; รั้วไม้สำหรับวางเป็นแนว; แผ่นเพื่อความเป็นส่วนตัว; แผ่นรักษาความปลอดภัย
zh-CN: 五金/硬件 > 栅栏/围栏 > 栅栏板: 饰面板; 栅栏; 隐私防护板; 安全防护板
nb: Maskinvare > Gjerder og barrierer > Gjerdepaneler: Dekorative paneler; Stakittgjerder; Innsynspaneler; Sikkerhetspaneler
fr: Quincaillerie > Clôtures et barrières > Panneaux de clôture: Panneaux décoratifs; Piquets; Panneaux de confidentialité; Panneau de sécurité
pl: Sprzęt > Ogrodzenia i barierki > Panele ogrodzeń: Panele ozdobne; Sztachety ogrodzeniowe; Panele zapewniające prywatność; Panele zwiększające bezpieczeństwo
el: Υλικά κατασκευών > Περιφράξεις & εμπόδια > Πάνελ περιφράξεων: Διακοσμητικά πάνελ; Πάσσαλοι; Πάνελ ιδιωτικότητας; Πάνελ ασφαλείας
hu: Hardver > Kerítések és akadályok > Kerítéspanelek: Dekoratív panelek; Pikett; Adatvédelmi panelek; Biztonsági panelek
zh-TW: 硬體 > 柵欄/障礙物 > 圍籬牆板: 裝飾牆板; 尖樁籬柵; 遮蓋屏風; 安全屏風
fi: Rakentaminen > Aidat ja esteet > Aitaelementit: Koristepaneelit; Laudat; Yksityisyyspaneelit; Turvapaneelit